---
title: "GIF_MT_NDVI_test"
author: "Gabriel Delaunay"
date: "25/06/2021"
output: html_document
---

Création d'un GIF : Evolution du NDVI au Mato Grosso entre 2000 et 2020

Initialistaion du package rgee
```{r}
library(rgee)
ee_Initialize()
```

Selection dans la collection MODIS de la bande NDVI, puis on récupère une image (entre le 01/07 et le 31/08 pour chaque année), son mois et son année

```{r}

col <- ee$ImageCollection('MODIS/006/MOD13A2')$select('NDVI')

ee_print(col)

get_one_date <- function(year){
start_date = ee$Date$fromYMD(year, 7, 1)
end_date = ee$Date$fromYMD(year, 8, 31)
image = col$filterDate(start_date, end_date)$first()
return(ee$Image(image))}

img0 <- get_one_date(2000)
img1 <- get_one_date(2001)
img2 <- get_one_date(2002)
img3 <- get_one_date(2003)
img4 <- get_one_date(2004)
img5 <- get_one_date(2005)
img6 <- get_one_date(2006)
img7 <- get_one_date(2007)
img8 <- get_one_date(2008)
img9 <- get_one_date(2009)
img10 <- get_one_date(2010)
img11 <- get_one_date(2011)
img12 <- get_one_date(2012)
img13 <- get_one_date(2013)
img14 <- get_one_date(2014)
img15 <- get_one_date(2015)
img16 <- get_one_date(2016)
img17 <- get_one_date(2017)
img18 <- get_one_date(2018)
img19 <- get_one_date(2019)
img20 <- get_one_date(2020)

collection = ee$ImageCollection(list(img0,img1,img2,img3,img4,img5,img6,img7,img8,img9,img10,img11,img12,img13,img14,img15,img16,img17,img18,img19,img20))

ee_print(collection)


```

Définition du paramètre du GIF 

```{r}
# Paramètre du GIF
visParams = list(
    min = -2000,
    max = 10000,
    palette=c(
    'FFFFFF', 'CE7E45', 'DF923D', 'F1B555', 'FCD163', '99B718', '74A901',
    '66A000', '529400', '3E8601', '207401', '056201', '004C00', '023B01',
    '012E01', '011D01', '011301'
  )
)

region = ee$Geometry$Rectangle(-48.66,-7.25,-63.26,-18.84) # Rectangle sur le Mato Grosso

gifParams <- list(
  region = region,
  dimensions = 600,
  crs = 'EPSG:4326',
  framesPerSecond = 0.5
)

```

Récupération de la date (mois et année) pour chaque image de la collection 

```{r}
# Recuparation de la date (mois et annee)
dates_month <- collection %>% 
  ee_get_date_ic %>% # Get Image Collection dates
  '[['("time_start") %>% # Select time_start column
  lubridate::month() %>% # Get the month component of the datetime
  '['(month.abb, .) # subset around month abbreviations

dates_years <- collection %>% 
  ee_get_date_ic %>% # Get Image Collection dates
  '[['("time_start") %>% # Select time_start column
  lubridate::year()  # Get the month component of the datetime
  
```

Récupération de la frontière du Mato Grosso et paramètrage de la visualisation de l'image 

```{r}
# Frontiere Mato Grosso
frontiere_MT <- ee$FeatureCollection('FAO/GAUL/2015/level1')$filter(ee$Filter$eq('ADM1_NAME','Mato Grosso'))$geometry()

# Parmètre de visualisation de l'image 
rgbVis <- collection$map(function(img) {
  do.call(img$visualize, visParams) %>% 
    ee$Image$clip(frontiere_MT)
})

ee_print(rgbVis)
```

Création du GIF 

```{r}
animation <- ee_utils_gif_creator(rgbVis, gifParams, mode = "wb")
anim <- animation %>% 
  ee_utils_gif_annotate(
    text = "Mato Grosso, Brazil",
    size = 25, color = "white",
    location = "+300+30"
  ) %>% 
  ee_utils_gif_annotate(
    text = dates_month, 
    size = 20, 
    location = "+260+430",
    color = "white"
  ) %>% 
  ee_utils_gif_annotate(
    text = dates_years, 
    size = 20, 
    location = "+300+430",
    color = "white"
  )%>% 
  ee_utils_gif_annotate(
    text = "NDVI:MODIS/006/MOD13A2",
    size = 10, color = "white",
    location = "+410+450"
  )


anim

```

Enregistrement du GIF

```{r}
ee_utils_gif_save(anim, path = "F:/RGEE/formation/4_GIF/anim_NDVI_MT.gif")
```
